臺灣臺中地方法院刑事判決　　　　　　　　　　　　　九十四年度訴字第四二九號
　　公　訴　人　臺灣臺中地方法院檢察署檢察官
　　被　　　告　甲　○
右列被告因違反槍砲彈藥刀械管制條例案件，經檢察官提起公訴（九十三年度偵字第
一九五五五號），被告於本院準備程序就被訴事實為有罪之陳述，本院合議庭裁定改
依簡式審判程序審理，判決如左：
    主    文
甲○未經許可，持有可發射子彈具有殺傷力之改造手槍，累犯，處有期徒刑壹年月
，併科罰金新臺幣拾萬元，罰金如易服勞役以罰金總額與陸個月之日數比例折算。
扣案之改造手槍壹把（槍枝管制編號：0000000000號），沒收之。
    犯罪事實
一、甲○於民國八十八年間因犯竊盜罪、贓物罪及違反毒品危害防制條例等案件，經
    臺灣苗栗地方法院分別以八十八年度易字第四九三號、八十八年度訴字第三五三
    號，判處有期徒刑二年、四月（竊盜罪及贓物罪部分合併定應執行有期徒刑二年
    二月）及八月確定，並於八十九年四月二十一日以八十九年度聲字第二九六號裁
    定應執行有期徒刑二年十月，於九十一年五月二十一日縮刑假釋期滿執行完畢，
    詎甲○仍不知悔悟，於九十三年十月二十日十七時許，在臺中市臺中火車站前廁
    所門口處，向姓名年籍不詳自稱「林先生」之成年男子，以新臺幣（下同）六千
    元之代價，購得可發射子彈具有殺傷力之改造手槍一把（槍枝管制編號：000
    0000000號）及以一千元之代價購得具有殺傷力之改造子彈六顆，而未經
    許可持有上開具有殺傷力之改造手槍及子彈，其間並[曾至苗栗市之大坪頂山上
    試射擊發五顆子彈成功，嗣於九十三年十一月四日十九時十五分許，經警在臺中
    市北屯區○○○街十一號前查獲，並扣得前開改造手槍一把及具有殺傷力之改造
    子彈一顆（業經內政部警政署刑事警察局鑑驗試射擊發，已不具有殺傷力）。
二、案經臺中市警察局第五分局報請臺灣臺中地方法院檢察署檢察官偵查起訴，被告
    於準備程序就被訴事實為有罪之陳述，本院合議庭裁定以簡式審判程序審理。
    理    由
一、訊據被告甲○於右揭事實坦承不諱，復有扣案之改造手槍一把（槍枝管制編號：
    0000000000○號）及具有殺傷力之改造子彈一顆（業經法務部調查局
    鑑驗試射擊發，已不具有殺傷力）可資佐證。前開槍彈經送內政部警政署刑事警
    察局鑑定結果，認：「一送鑑改造手槍一枝（槍枝管制編號000000000
    0號），認係由仿ＷＡＬＴＨＥＲ廠ＰＰＫ／Ｓ型半自動手槍製造之金屬玩具手
    槍換裝土造金屬槍管而成之改造手槍，經檢視，欠缺保險鈕，惟不影響槍枝正常
    擊發功能，可擊發適用子彈，具有殺傷力。二送鑑子彈一顆，認係具直徑約為八
    ‧○ｍｍ金屬彈頭之土造子彈，經實際試射，可擊發，認具殺傷力。」，此有該
    局九十三年十二月二十九日刑鑑字第○九三○二二六三○四號函附鑑定書一份附
    於偵查卷可稽。被告之自白核與事實相符，事證明確，其犯行洵堪認定。
二、按被告行為後，槍砲彈藥刀械管制條例業已於九十四年一月二十六日修正公布，
    於同年月二十八日生效，其中將修正前槍砲彈藥刀械管制條例第十一條第四項刪
    除並改列至修正後同條例第八條四項，是被告行為後法律已有變更，其法定刑由
    一年以上七年以下有期徒刑，併科新臺幣七百萬元以下罰金，修正為三年以上十
    年以下有期徒刑，併科新臺幣七百萬以下罰金，比較新舊法之結果，以舊法有利
    於被告，依刑法第二條第一項但書之規定，應適用最有利於被告之舊法，即行為
    時之修正前槍砲彈藥刀械管制條例第十一條第四項處罰。故核被告所為，係犯修
    正前槍砲彈藥刀械管制條例第十一條第四項之未經許可，持有可發射子彈具有殺
    傷力之改造手槍罪及修正前同條例第十二條第四項之未經許可持有子彈罪。被告
    一持有行為同時觸犯上開二罪名，為想像競合犯，應依刑法第五十五條之規定從
    一重之修正前槍砲彈藥刀械管制條例第十一條第四項之未經許可，持有可發射子
    彈具有殺傷力之改造手槍罪。又按被告所為，依新法之規定，為最輕本刑三年以
    上有期徒刑之案件，而依刑事訴訟法第三十一條第一項之規定，應由法院指定公
    設辯護人，然查：本件起訴事實並未變更，僅被告行為後法律有變更，依刑法第
    二條第一項但書比較新舊法之結果，亦以適用舊法對被告有利，而應適用修正前
    槍砲彈藥刀械管制條例第十一條第四項之未經許可持有可發射子彈具有殺傷力之
    改造手槍罪處斷，是本院認無為被告指定辯護人之必要，併此敘明。查被告前於
    八十八年間因犯竊盜、贓物及違反毒品危害防制條例案件，經臺灣苗栗地方法院
    分別以八十八年度易字第四九三號、八十八年度訴字第三五三號，判處有期徒刑
    二年、四月（竊盜罪及贓物罪部分合併定應執行有期徒刑二年二月）及八月，並
    於八十九年四月二十一日以八十九年度聲字第二九六號裁定應執行有期徒刑二年
    十月，於九十一年五月二十一日縮刑假釋期滿執行完畢，有臺灣高等法院被告全
    國前案紀錄表及臺灣臺爭中地方法院檢察屬刑案資料查註紀錄表各一份在卷足按
    ，其前受有期徒刑執行完畢，於五年以內在犯本件最重本刑為有期徒刑以上之罪
    ，為累犯，應依刑法第四十七條之規定加重其刑。爰審酌被告犯罪之動機、目的
    、手段、其品行及智識程度、犯罪所生之危害非輕及其犯後坦承犯行，態度良好
    等一切情狀，量處如主文所示之刑，並就罰金部分諭知易服勞役之折算標準。扣
    案之具有殺傷力改造手槍一把（槍枝管制編號0000000000號），係違
    禁物，應依刑法第三十八條第一項第一款之規定宣告沒收。至扣案之改造子彈一
    顆，業經內政部警政署刑事警察局鑑驗試射擊發，已不具有殺傷力，非屬違禁物
    ，爰不予諭知沒收，附此敘明。
據上論斷，應依刑事訴訟法第二百七十三條之一第一項、第二百九十九條第一項前段
，修正前槍砲彈藥刀械管制條例第十一條第四項、第十二條第四項，刑法第十一條前
段、第二條第一項但書、五十五條、第四十七條、第四十二條第三項、第三十八條第
一項第一款，判決如主文。
中      華      民      國      九十四      年      三      月    十    日
                                    臺灣臺中地方法院刑事第六庭
                                        法  官  戴  博  誠
右正本證明與原本無異。
如不服本判決，應於送達後十日內向本院提出上訴狀（須附繕本），上訴於臺灣高等
法院臺中分院。
                                        書記官
中      華      民      國      九十四      年      三      月    十    日
【附錄論罪科刑法條】
修正前槍砲彈藥刀械管制條例：
第十一條第一項、第四項：
未經許可，製造、販賣或運輸第四條第一項第一款所稱其他可發射金屬或子彈具有殺
傷力之各式槍砲者，處五年以上有期徒刑，併科新臺幣一千萬元以下罰金。
未經許可，持有、寄藏或意圖販賣而陳列第一項所列槍砲者，處一年以上七年以下有
期徒刑，併科新臺幣七百萬元以下罰金。
第十二條第四項：
未經許可，持有、寄藏或意圖販賣而陳列子彈者，處五年以下有期徒刑，併科新臺幣
三百萬元以下罰金。
